臺灣臺中地方法院刑事裁定　　　　　　　 100年度聲字第28號
聲明異議人
即受 刑 人　賴俊利
上受刑人因偽造文書等案件，不服檢察官於民國97年1月9日之執
行指揮（96年度執減更正字第4723號、4723號之1、4723號之2）
，聲明異議，本院裁定如下：
    主    文
異議駁回。
    理    由
一、聲明異議意旨略以：聲明異議人即受刑人賴俊利前因擄人勒
    贖等罪，自民國90年11月27日入監執行，加計執行前之羈押
    期間 345日，迄今已執行逾10年。查受刑人所犯各罪，依修
    正前刑法規定，最高合併應執行刑不得逾20年，受刑人已執
    行逾二分之一，仍不得提報假釋，乃係檢察官先後以96年度
    執減更正字第4723號、4723號之1、4723號之2等 3張指揮書
    ，分別執行有期徒刑20年、17年、1月又15日，共37年1月又
    15日，逾法定最高應執行刑20年。又其中妨害家庭罪所處有
    期徒刑 3月已執行完畢，不能和其他案件定應執行刑，故擄
    人勒贖及加重強盜部分，應合併定應執行刑，且不得超過20
    年，爰依刑事訴訟法第484條規定聲明異議等語。
二、按「受刑人或其法定代理人或配偶，以檢察官執行之指揮為
    不當者，得向諭知該裁判之法院聲明異議；法院應就異議之
    聲明裁定之。」刑事訴訟法第484條、第486條分別定有明文
    。又執行機關對於審判機關所為之裁判，無審查內容之權，
    故裁判是否違法，並非執行機關所得過問。準此，受刑人聲
    明異議之客體，應以檢察官執行之指揮為限；亦即受刑人就
    刑之執行或其方法，認檢察官之指揮不當者，始得向諭知該
    裁判之法院聲明異議，資以救濟。
三、查本件受刑人前因犯如附表編號１、２、３、５至１０所示各
    罪，先後經法院判決罪刑確定，嗣因九十六年罪犯減刑條例
    施行，由本院以96年度聲減字第 190號裁定減刑及定其應執
    行之刑，其中如附表編號１、２、３、５部分定其應執行刑
    為有期徒刑20年；如附表編號６、７、８、９部分則定其應
    執行刑為有期徒刑17年；另如附表編號１０部分則減為有期徒
    刑1月又15日確定，並由臺灣臺中地方法院檢察署檢察官以9
    6年度執減更正字第4723號、4723號之1、4723號之2等3張執
    行指揮書執行在案等情，業據本院調取前開減刑裁定案卷、
    執行卷宗查明無誤，是臺灣臺中地方法院檢察署檢察官以96
    年度執減更字第4723號、4723號之1、4723號之2等執行指揮
    書所為之指揮執行命令，係依照如附表所示判決及上開減刑
    裁定所定之應執行刑為之，並非由檢察官任意指揮，亦無採
    取不利受刑人之方式執行等情事，對受刑人之既得權利並無
    減損，難認其執行之指揮有何不當之情形。
四、按數罪併罰有二裁判以上者，固得依刑法第51條之規定定其
    應執行之刑，但必以裁判確定前所犯之數罪為前提，核與是
    否有部分案件業經執行完畢無涉，此觀諸刑法第50條僅規定
    ：「裁判確定前犯數罪者，併合處罰之」即明。如應合併定
    執行刑之各罪，其中已有部分執行完畢，僅生執行依法所定
    之應執行刑時，應如何扣抵已經執行完畢之刑期，尚難謂已
    執行完畢部分，不得併入定其應執行之刑，否則無異將能否
    定應執行刑之要件，取決於偵查、審判或執行之不確定速度
    ，有礙法律適用之公平性及安定性。又95年7月1日修正施行
    前之刑法第51條第 5款固規定，宣告多數有期徒刑者，所定
    應執行之刑，不得逾20年，然此係指符合定一個應執行刑之
    數罪而言，非謂數個應執行刑之總刑期不得逾20年。如依法
    應定數個應執行之刑，則各個應執行刑雖均不得逾20年，惟
    各該應執之刑應接續執行，並無總刑期不得逾20年之限制。
    查本件受刑人所犯如附表編號１、２、３、５至１０所示案件
    ，其最早判決確定者為編號６所示妨害家庭案件，則在該案
    判決確定即87年 8月25日前所犯之如附表編號７、８、９所
    示案件（犯罪時間均係86年10月20日），依上開說明，自應
    與如附表編號６所示案件，合併定其應執行之刑，尚不得因
    如附表編號 ６所示案件業於88年11月1日易科罰金執行完畢
    ，即謂如附表編號７、８、９所示案件不得與如附表編號６
    所示案件，合併定其應執行之刑。又受刑人所犯如附表編號
    １、２、３、５所示案件，其犯罪時間分別係88年12月15日
    、89年10月、89年12月、90年 1月11日，均在如附表編號６
    所犯妨害家庭案件判決確定即87年 8月25日以後，自不能與
    如附表編號６、７、８、９所示已定應執行刑之罪，合併定
    其應執行之刑。另如附表編號10所示案件，其犯罪時間係92
    年3月28日，顯在如附表編號６、１所示案件判決確定日即8
    7年8月25日、90年 9月14日以後，皆非屬各該判決確定後所
    犯，亦不能與如附表所示其他各罪合併定應執行之刑。是異
    議人執如附表編號 ６所示妨害家庭罪所處有期徒刑3月已執
    行完畢，認該罪不能與其他案件定應執行之刑，故擄人勒贖
    及加重強盜部分，應合併定其應執行刑，且不得超過20年云
    云，於法自有未合。再者，受刑人所犯如附表編號１、２、
    ３、５至１０所示案件，既經裁定如上所述 2個應執行之刑即
    有期徒刑20年、有期徒刑17年；1個單獨之刑即有期徒刑1月
    又15日，則檢察官據以分別核發執行指揮書，並接續執行，
    尚無不當之情形，異議人認全部總刑期不得逾20年云云，不
    符前揭法律規範，亦無可採。
五、綜上所述，檢察官於97年1月9日以96年度執減更正字第4723
    號、4723號之1、4723號之2等執行指揮書所為執行之指揮，
    既係根據如附表所示各確定判決及本院96年度聲減字第 190
    號確定裁定，依法為之，並無不當之情形，則本件異議人之
    聲明異議，為無理由，應予駁回。
六、據上論斷，應依刑事訴訟法第486條，裁定如主文。
中    華    民    國   100    年    2     月    23    日
              刑事第十庭    法  官  張恩賜
以上正本證明與原本無異。
如不服本裁定，得於收受送達後 5日內向本院提出抗告書狀（應
附繕本）。
                            書記官  黃舜民
中    華    民    國   100    年    2     月    23    日